



Endereço para acessar este CV: http://lattes.cnpq.br/7271840365333116

ID Lattes: **7271840365333116**

Última atualização do currículo em 01/03/2024

Bacharel em Ciência e Tecnologia pelo venerável Instituto de Ciência, Engenharia e Tecnologia da Universidade Federal dos Vales do Jequitinhonha e Mucuri, concluído no interstício de 2015 a 2018, minha formação acadêmica é complementada por um robusto conjunto de qualificações técnico-profissionais. Dentre estas, destaca-se o Curso Técnico em Segurança Pública, ministrado com distinção pela Academia de Polícia Militar do Estado de Minas Gerais, bem como o Curso em Formação Especial de Sargentos, executado sob os auspícios da 101 Companhia de Ensino e Treinamento da 8 Região da Polícia Militar.No âmbito acadêmico-científico, minha contribuição se materializou por meio da participação ativa no Grupo de Estudos sobre Softwares no Ensino e Pesquisa (GESE), onde dediquei-me à investigação e ao desenvolvimento de soluções inovadoras para o emprego de tecnologias da informação e comunicação no processo educacional e investigativo.Atualmente, encontro-me em fase de conclusão do curso de graduação em Sistema de Informação pela UniFatecie, onde aprofundo meus conhecimentos e habilidades na concepção, desenvolvimento e gestão de sistemas informatizados, visando a otimização de processos e a maximização de eficiências operacionais em ambientes corporativos e institucionais.Este percurso formativo e profissional, permeado por rigoroso embasamento teórico-prático e marcado pela constante busca pela excelência, confere-me uma sólida base para contribuir de maneira significativa no campo das tecnologias da informação, particularmente na interseção com a segurança pública e a educação. (Texto informado pelo autor)

Identificação

Nome

Valfrido de Novais Santos

Nome em citações bibliográficas

SANTOS, V. N.

Lattes iD

http://lattes.cnpq.br/7271840365333116

Endereço

Endereço Profissional

Universidade Federal dos Vales do Jequitinhonha e Mucuri - Campus JK. Rua Cruzeiro, n 01 Jardim São Paulo 39803371 - Teófilo Otoni, MG - Brasil Telefone: (033) 35281445

Formação acadêmica/titulação

2023 - 2023

Aperfeiçoamento em Curso Especial de Formação de Sargentos - CEFS. (Carga Horária: 461h).
Policia Militar de Minas Gerais, PMMG, Brasil.
Título: Sem Monografia. Ano de finalização: 2023.

Orientador: Sem Monografia.

2023

Graduação em andamento em Sistemas Para Internet. Centro universitário UniFatecie, UniFatecie, Brasil.

2018 interrompida

Graduação interrompida em 2020 em Engenharia Civil. Universidade Federal dos Vales do Jequitinhonha e Mucuri - Campus JK, UFVJM, Brasil. Ano de interrupção: 2020

2015 - 2018

Graduação em Ciência e Tecnologia. Universidade Federal dos Vales do Jequitinhonha e Mucuri - Campus JK, UFVJM, Brasil.

2007 - 2008

Curso técnico/profissionalizante em Curso Técnico em Segurança Pública. Policia Militar de Minas Gerais, PMMG, Brasil.

2001 - 2003

Ensino Médio (2º grau). Escola Estadual de Mucuri, EE%20MUCURI, Brasil.

2024 - 2024

Intensivão de Power BI. (Carga horária: 8h). Hashtag Treinamentos, HASHTAG, Brasil.

2016 - 2016

Minicurso: Geometria Analítica aplicada ao GeoGebra. (Carga horária: 10h).
Universidade Federal dos Vales do Jequitinhonha e Mucuri - Campus JK, UFVJM, Brasil.

2015 - 2015

GEOGEBRA - APLICAÇÕES NA DISCIPLINA FUNÇÕES DE UMA VARIÁVEL. (Carga horária: 10h). Universidade Federal dos Vales do Jequitinhonha e Mucuri - Campus JK, UFVJM, Brasil.

2012 - 2012

Técnicas e Tecnologias Não Letais de Atuação Policial. (Carga horária: 60h). Rede Nacional de Educação a Distância para Segurnça Pública, REDE EAD-SENASP, Brasil.

2012 - 2012

Enfrentamento da Exploração Sexual de Crianças e Adolescentes. (Carga horária: 40h). Rede Nacional de Educação a Distância para Segurnça Pública, REDE EAD-SENASP, Brasil.

2012 - 2012

Uso Diferenciado da Força. (Carga horária: 60h). Rede Nacional de Educação a Distância para Segurnça Pública, REDE EAD-SENASP, Brasil.

2011 - 2011

Análise Criminal. (Carga horária: 60h). Rede Nacional de Educação a Distância para Segurnça Pública, REDE EAD-SENASP, Brasil.

2011 - 2011

Formação de Formadores - Senasp. (Carga horária: 60h). Rede Nacional de Educação a Distância para Segurnça Pública, REDE EAD-SENASP, Brasil.

2011 - 2011

Português Instrumental. (Carga horária: 60h). Rede Nacional de Educação a Distância para Segurnça Pública, REDE EAD-SENASP, Brasil.

2009 - 2009

Identificação Veicular 1. (Carga horária: 60h). Rede Nacional de Educação a Distância para Segurnça Pública, REDE EAD-SENASP, Brasil.

2008 - 2008

Redação Técnica. (Carga horária: 60h). Rede Nacional de Educação a Distância para Segurnça Pública, REDE EAD-SENASP, Brasil.

2008 - 2008

Uso Progressivo da Força. (Carga horária: 60h). Rede Nacional de Educação a Distância para Segurnça Pública, REDE EAD-SENASP, Brasil.

2008 - 2008

Local do Crime: Isolamento e Preservação. (Carga horária: 60h). Rede Nacional de Educação a Distância para Segurnça Pública, REDE EAD-SENASP, Brasil. Curso Técnico em Segurança Pública. (Carga horária: 1348h). Policia Militar de Minas Gerais, PMMG, Brasil.

Atuação Profissional

Universidade Federal dos Vales do Jequitinhonha e Mucuri - Campus JK, UFVJM, Brasil.

Vínculo institucional

2016 - 2018

Vínculo: Colaborador, Enquadramento Funcional: Colaborador, Carga

horária: 20

Atividades

01/2016 - 07/2018

Pesquisa e desenvolvimento, Universidade Federal dos Vales do Jequitinhonha e Mucuri - Campus Mucuri.

Linhas de pesquisa Softwares livres no Ensino

Policia Militar de Minas Gerais, PMMG, Brasil.

Vínculo institucional

2007 - Atual

Vínculo: Servidor Público, Enquadramento Funcional: ÁREA FIM, Carga horária: 40, Regime: Dedicação exclusiva.

1.

Softwares livres no Ensino

Objetivo: Investigar a eficiência no uso de softwares livres no ensino de física e matemática.

Grande área: Ciências Exatas e da Terra

Grande Área: Ciências Exatas e da Terra / Área: Ciência da Computação /

Subárea: Ensino-Aprendizagem. Grande Área: Ciências Exatas e da Terra / Área: Ciência da Computação /

Subárea: Ensino-Aprendizagem. Palavras-chave: Tracker; GeoGebra.

Projetos de pesquisa

2017 - 2018

Produzindo aulas experimentais de Mecânica com o recurso da vídeoanálise

Descrição: Objetiva-se produzir material referente a 5 atividades de mecânica, especificamente contemplando os conteúdos de cinemática e dinâmica, para utilização nas aulas práticas de Fenômenos Mecânicos no curso de CT da UFVJM, campus Mucuri. (Projeto do PROAE com dois alunos bolsistas - Registro na PROGRAD 026.2.001.2017). Situação: Concluído; Natureza: Pesquisa.

Alunos envolvidos: Graduação: (4) / Mestrado acadêmico: (1).

Integrantes: Valfrido de Novais Santos - Integrante / Deborah Farago Jardim - Integrante / Alexandre Faissal Brito - Coordenador / LORENA LEHMANN Alves - Integrante / CAROLINA TANURE MARTINS - Integrante / Jaime Batista de Souza - Integrante / Gleicielly Jesus Sá - Integrante / Marcela Martins Pereira - Integrante.

2017 - 2018

Descrição: O objetivo central dessa pesquisa é medir a velocidade e outras grandezas físicas de objetos, utilizando o recurso tecnológico da vídeo-análise com o software Tracker.

Situação: Concluído; Natureza: Pesquisa. Alunos envolvidos: Graduação: (4).

Integrantes: Valfrido de Novais Santos - Integrante / Deborah Farago Jardim - Coordenador / Alexandre Faissal Brito - Integrante / LORENA LEHMANN Alves - Integrante / CAROLINA TANURE MARTINS - Integrante / IANY BARBOSA NEUMANN - Integrante.

Outros Projetos

2017 - Atual

Produzindo aulas experimentais de Mecânica com o recurso da vídeoanálise

Descrição: Objetiva-se produzir material referente a 5 atividades de mecânica, especificamente contemplando os conteúdos de cinemática e dinâmica, para utilização nas aulas práticas de Fenômenos Mecânicos no curso de C&T da UFVJM, campus Mucuri. (Projeto do PROAE com dois alunos bolsistas - Registro na PROGRAD 026.2.001.2017). Situação: Em andamento; Natureza: Outra. Alunos envolvidos: Graduação: (5).

Integrantes: Valfrido de Novais Santos - Integrante / Deborah Farago Jardim - Integrante / Alexandre Faissal Brito - Coordenador / LORENA LEHMANN Alves - Integrante / CAROLINA TANURE MARTINS - Integrante / Jaime Batista de Souza - Integrante / Gleicielly Jesus Sá - Integrante.

Idiomas

Espanhol

Compreende Pouco, Lê Pouco.

Produções

Artigos completos publicados em periódicos

Ordenar por

Ordem Cronológica

1.

★ JARDIM, D. F.; BRITO, A. F.; **SANTOS, V. N.**; ALVES, L. L.; MARTINS, C. T.; NEUMANN, I. B. . Um estudo acerca da medida da aceleração da gravidade no campus da UFVJM em Teófilo Otoni. Vozes dos Vales, v. 12, p. 1, 2017.

Demais tipos de produção técnica

1.

**SANTOS, V. N.; ALVES, L. L.; MARTINS, C. T.; NEUMANN, I. B.; SOUZA, J. B. . A força da gravidade está com você. 2017. (Curso de curta duração ministrado/Outra).

Eventos

Participação em eventos, congressos, exposições e feiras

1.

VI Seminário de Iniciação Científica do IFNMG. 2017. (Seminário).

2.

VI Seminário de Iniciação Científica do IFNMG.Minicurso: A força da gravidade está com você. 2017. (Seminário).

Artigos

Artigos completos publicados em periódicos

1.

★ JARDIM, D. F.; BRITO, A. F.; **SANTOS, V. N.**; ALVES, L. L.; MARTINS, C. T.; NEUMANN, I. B. . Um estudo acerca da medida da aceleração da gravidade no campus da UFVJM em Teófilo Otoni. Vozes dos Vales, v. 12, p. 1, 2017.

Cursos de curta duração ministrados

1.

★ SANTOS, V. N.; ALVES, L. L.; MARTINS, C. T.; NEUMANN, I. B.; SOUZA, J. B. . A força da gravidade está com você. 2017. (Curso de curta duração ministrado/Outra).

Página gerada pelo Sistema Currículo Lattes em 20/06/2024 às 7:36:07

Imprimir currículo